臺灣彰化地方法院刑事判決　　　　　　 100年度易字第1019號
公　訴　人　臺灣彰化地方法院檢察署檢察官
被　　　告　黃建智
上列被告因恐嚇危害安全案件，經檢察官經檢察官提起公訴（10
0 年度偵字第3703號），本院判決如下：
    主  文
黃建智犯恐嚇危害安全罪，處拘役貳拾日，如易科罰金，以新臺
幣壹仟元折算壹日。
    犯罪事實
一、黃建智因黃照雄在渠等共有之土地上擅自搭建圍牆，因而向
    臺灣彰化地方法院檢察署提出黃照雄涉嫌竊佔共有土地之告
    訴，惟不滿黃照雄獲不起訴處分，竟基於恐嚇危害安全之犯
    意，於民國100 年4 月21日上午11時30分許，騎乘車牌號碼
    PY7- 978號重型機車至黃照雄位於彰化縣員林鎮崙雅巷2 號
    之住處門口，先按鳴機車喇叭，並拍打黃照雄住處鐵門，隨
    後即朝門內黃照雄住處主建物，以閩南語大聲吼稱「Telu、
    Telu（黃照雄之日本名語音，近似中文音之「鐵路」），外
    面的鐵門、圍牆，三天內拆掉，否則我自己來拆」等語，黃
    照雄之配偶黃洪春足因而至屋外察看，黃建智仍接續大聲以
    前詞恐嚇黃洪春足，使當時在家之黃照雄及黃洪春足心生畏
    懼，致生危害於身體、財產安全。嗣經黃洪春足報警處理，
    黃建智仍於上址逗留，迄至警方到場而查獲。
二、案經黃洪春足訴由彰化縣警察局員林分局報告，及黃照雄訴
    由臺灣彰化地方法院檢察署檢察官偵查起訴。
    理  由
一、證據能力之說明
  (一)被告黃建智審判外不利於己之陳述有證據能力。理由：按被
    告之自白，非出於強暴、脅迫、利誘、詐欺、疲勞訊問、違
    法羈押或其他不正之方法，且與事實相符者，得為證據。被
    告陳述其自白係出於不正之方法者，應先於其他事證而為調
    查。該自白如係經檢察官提出者，法院應命檢察官就自白之
    出於自由意志，指出證明之方法。刑事訴訟法第156 條第1
    項、第3 項分別定有明文。本院查，被告於準備程序、審判
    期日對於檢察官所提出其警詢、偵查訊問筆錄之證據能力均
    不爭執，本院亦查無明顯事證足認司法警察、檢察官於製作
    該等筆錄時，有對被告施以法所禁止之不正方法等情事，是
    被告審判外之不利己之陳述筆錄係出於其任意性所製作，具
    證據能力。
  (二)證人即告訴人黃照雄、黃洪春足於審判外之陳述筆錄，有證
    據能力。理由：按「被告以外之人於審判外之言詞或書面陳
    述，除法律有規定者外，不得作為證據。」，刑事訴訟法第
    159 條第1 項固定有明文。惟「被告以外之人於審判外之陳
    述，雖不符前4 條之規定，而經當事人於審判程序同意作為
    證據，法院審酌該言詞陳述或書面陳述作成時之情況，認為
    適當者，亦得為證據。當事人、代理人或辯護人於法院調查
    證據時，知有第159 條第1 項不得為證據之情形，而未於言
    詞辯論終結前聲明異議者，視為有前項之同意。」，刑事訴
    訟法第159 條之5 亦規定甚明。本件證人即告訴人黃照雄、
    黃洪春足兼或於警詢、偵訊之書面陳述筆錄，雖屬被告以外
    之人於審判外之言詞陳述，惟檢察官及被告於本院調查證據
    時，知有上情而未於言詞辯論終結前聲明異議，本院審酌該
    等陳述係執法機關依法定程序詢問證人而做成，並無何違法
    不當之處，亦無不足採信之情況，認以之做為證據，應屬適
    當，該等陳述應有證據能力。
  (三)後列非供述證據，均非違法取得之證據，依同法第158 條之
    4 反面解釋，自得為證據。
二、訊據被告黃建智對於前揭犯罪事實坦承不諱，核與證人即告
    訴人黃照雄、黃洪春足兼或於警詢、偵訊證述之情節相符，
    且有現場照片、臺灣彰化地方法院檢察署檢察官100 年度偵
    字第3188號不起訴處分書，及錄音光碟在卷可憑，足見被告
    前開任意性自白與事實相符。本件事證明確，被告犯行堪以
    認定，應予依法論科。
三、核被告黃建智所為，係犯刑法第305 條之恐嚇危害安全罪。
    被告基於單一之恐嚇犯意，於密接之時間，在同一地點，接
    續以犯罪事實欄所載之舉動、言語恐嚇告訴人黃照雄、黃洪
    春足，各行為之獨立性極為薄弱，難以強行分開，應為行為
    單數。其以一行為同時恐嚇告訴人黃照雄、黃洪春足，為同
    種想像競合犯，應從一情節較重之恐嚇黃洪春足部分處斷。
    爰審酌被告不思以合法之途徑解決共有土地產生之爭議，竟
    以犯罪事實欄所示之言詞恐嚇已年逾60歲之告訴人黃照雄、
    黃洪春足，造成二人因而心生畏懼，犯罪所生之危害甚鉅，
    然被告犯後坦承犯行，態度尚佳，其雖有意與告訴人和解，
    惟始終不為告訴人所接受等一切情狀，量處如主文所示之刑
    ，並諭知易科罰金之折算標準，以資懲儆。
據上論斷，應依刑事訴訟法第299 條第1 項前段，刑法第305 條
、第55條、第41條第1 項前段，刑法施行法第1 條之1 第1 項、
第2 項前段，判決如主文。
本案經檢察官葉柏岳到庭執行職務。
中    華    民    國   100    年    12    月    30    日
                  刑事第五庭          法  官  陳德池
以上正本證明與原本無異。
如不服本判決應於收受判決後10日內向本院提出上訴書狀，並應
敘述具體理由；其未敘述上訴理由者，應於上訴期間屆滿後20日
內向本院補提理由書（均須按他造當事人之人數附繕本）「切勿
逕送上級法院」。
告訴人或被害人對於判決如有不服具備理由請求檢察官上訴者，
其上訴期間之計算係以檢察官收受判決正本之日期為準。
中    華    民    國   100    年    12    月    30    日
                                      書記官  黃國源
附錄論罪科刑法條全文：
中華民國刑法第305 條
以加害生命、身體、自由、名譽、財產之事，恐嚇他人致生危害
於安全者，處2 年以下有期徒刑、拘役或3 百元以下罰金。